【裁判字號】    94,親,191
【裁判日期】    950203
【裁判案由】    否認子女
【裁判全文】
臺灣板橋地方法院民事判決              94年度親字第191號
原      告  乙○○
被      告  甲○○
兼
法定代理人  丙○○
上列當事人間否認子女事件，經本院於民國95年1月17日言詞辯
論終結，茲判決如下：
    主     文
確認被告甲○○（女，民國九十四年十一月十九日出生）非原告
乙○○自被告甲○○受胎所生之婚生子女。
訴訟費用由被告負擔。
    事實及理由
一、原告主張：
    原告與被告丙○○前於民國89年7月1日結婚，原告於92年10
    月29日即離家出走，嗣原告與被告丙○○於94年8 月26日協
    議離婚。迄94年11月19日原告產下一子即被告甲○○。依民
    法第1062條、第1063條之規定，原告之受胎期間係在原告與
    被告丙○○婚姻關係存續中，依法即推定被告甲○○為原告
    與被告丙○○之婚生子女。然被告甲○○依法雖推定為被告
    丙○○之婚生子女，然實際上卻係原告與訴外人吳國榮所生
    ，爰提起本件確認父子關係不存在訴訟。並聲明：如主文所
    示。
二、被告則以：
    對於原告主張被告甲○○非原告與被告丙○○所生之事，並
    無意見。並聲明：同意原告之請求。
三、按關於認諾及訴訟上自認或不爭執事實之效力，於第589 條
    否認子女之訴，不適用之，民事訴訟法第594 條定有明文。
    本件被告於言詞辯論期日同意原告之請求並就原告主張被告
    甲○○非原告與被告丙○○所生之事實不爭執，揆諸首揭法
    條之說明，自不發生被告認諾或不爭執事實之效力，合先敘
    明。
四、原告主張其與被告丙○○於89年7月1日結婚，嗣於94年8 月
    26日協議離婚，原告迄於94年11月19日產下一子即被告甲○
    ○，依法雖推定為原告與被告丙○○所生，惟實際上被告甲
    ○○係原告與訴外人吳國榮之子女之事實，業據原告提出離
    婚協議書、相符之戶籍謄本、出生證明書、診斷證明書暨血
    緣鑑定報告書各一件為憑。參以聲請人所提柯滄銘婦產科就
    被告甲○○、訴外人吳國榮二人為親子血緣鑑定，經該局以
    人類體染色體上：D3S1358、vWA、FGA、D8S1179、D21S11、
    D18S51、D5S818、D13S317、D7S820、D16S539、TH01、TPOX
    、CSF1PO、D19S433、D2S1338等15處短重複區（STR ）進行
    鑑定之結果，認檢驗之STR 點位皆無法排除訴外人吳國榮與
    被告甲○○之父女血緣關係，親子關係概率值為99.999671%
    ，自堪認原告主張被告甲○○非原告自被告丙○○受胎所生
    ，要屬真實，堪以採信。
五、按從子女出生日回溯自181 日起至第302 日止為受胎期間；
    能證明受胎回溯在前項第302 日以前者，以其期間為受胎期
    間。又妻之受胎，係在婚姻關係存續中者，推定其所生子女
    為婚生子女；前項推定，如夫妻之一方能證明妻非自夫受胎
    者，得提起否認之訴，但應於知悉子女出生之日起，一年內
    為之，民法第1062條、第1063條分別定有明文。經查，本件
    原告於94年11月19日產下被告甲○○之時，依法雖應推定被
    告甲○○為原告與被告丙○○所生之婚生子女，然參以前開
    柯滄銘婦產科鑑定結果，被告甲○○與案外人吳國榮間具有
    父子血緣關係，則被告甲○○實非原告自被告丙○○受胎所
    生。從而，原告於被告甲○○94年11月19日出生後一年內提
    起本件否認子女之訴，於法洵屬有據，應予准許。
六、訴訟費用負擔之依據：民事訴訟法第78條、85條第1項。
中    華    民    國    95    年    2     月    3     日
                        家事法庭  法  官  劉大衛
右正本證明與原本無異。
如對本判決不服，應於判決送達後20日內向本院提出上訴狀。
中    華    民    國    95    年    2     月    3     日
                                  書記官  邱明通


司法院資訊處製作；財團法人民間司法改革基金會備份。
